【裁判字號】    91,簡,592
【裁判日期】    920429
【裁判案由】    營業稅
【裁判全文】
臺北高等行政法院裁定                              九十一年度簡字第五九二號
    原      告  恒懋工程有限公司
    代  表  人  甲○○
    被      告  財政部台灣省北區國稅局
                （承受台北縣稅捐稽徵處業務）
    代  表  人  林吉昌
右當事人間因營業稅事件，原告不服財政部中華民國九十一年四月十六日台財訴字第
０九０００七三四二四號訴願決定，提起行政訴訟。嗣因營業稅自九十二年一月一日
起回復由被告辦理，經被告聲明承受訴訟。本院裁定如左︰
    主  文
原告之訴駁回。
訴訟費用由原告負擔。
    理  由
一、按起訴不合程式或不備其他要件，無可補正者，行政法院應以裁定駁回之。行政
    訴訟法第一百零條第一項第十款定有明文。又按「官署於受理訴願時，應先從程
    序上加以審核，合於法定程序者，方能進而為實體上之審理。其不合法定程序而
    無可補正者，即應予以駁回。」行政法院（現改制為最高行政法院）著有四十九
    年判字第一號判例可參。另按「納稅義務人對於核定稅捐之處分如有不服，應依
    規定格式，敘明理由，連同證明丈件，依左列規定，申請復查：一、依核定稅額
    通知書所載有應納稅額或應補徵稅額者，應於繳款書送達後，於繳納期間屆滿翌
    日起算三十日內，申請復查。」「滯納金、利息．．及罰鍰等，除本法另有規定
    者外，準用本法有關稅捐之規定。」為稅捐稽徵法第三十五條第一項第一款及第
    四十九條前段所明定。
二、本件原告於八十九年七月二十五日向聯盎企業社進貨取得進項憑證乙紙，銷售額
    新台幣（以下同）四三一、八三四元，稅額二一、五九二元，並於八十九年九月
    十五日全數申報扣抵八十九年七至八月份應納營業稅，惟此筆進貨於八十九午九
    月二十三日進貨退出、折讓金額四二九、○八四元，稅額二一、四五四元，已開
    立證明單與該銷貨商，卻未依法申報進貨退出、折讓，逃漏應納營業稅，案經台
    北縣政府稅捐稽徵處查獲審理結果，取具補繳稅款繳款書、異常查核清單影本附
    案可稽，違章事證明確，乃核定補繳營業稅二一、四五四元（已於九十年三月十
    五日繳納）外，並以九十年四月十八日九十北稅法裁字第五一八七四號處分書按
    所漏稅額處一倍之罰鍰二一、四○○元（計至百元止）該處分書罰鍰繳款書於九
    十年四月二十六日合法送達，有經原告及其負責人甲○○君至原處分機關蓋章簽
    收之違章案件罰鍰繳款書回執附於訴願卷可稽，又該繳款書上所載繳納期限屆滿
    日為九十年六月十日（星期日），依首揭規定，原告應於九十年七月十一日前申
    請復查，惟原告遲至九十年七月十三日始提出復查之申請，已逾首揭規定復查期
    限三十日之法定不變期間，原處分已告確定，其訴願程序即有未合，訴願決定以
    逾期訴願予以駁回，另以實體上亦無理由，乃予以維持原處分，揆諸首揭規定，
    並無不合。
三、至原告主張依（修正前）訴願法第十七條第二項規定「訴願因逾越法定期限決定
    駁回時，若原行政處分顯屬違法或不當者，原行政處分機關或其上級機關得依職
    權變更或撤銷之。」（按現行訴願法第八十條第一項前段有相同規定），被告或
    其上級機關得依職權命令變更或撤銷乙節，惟此項規定係賦予原行政處分機關或
    其上級機關對於顯然違法或不當而已確定之行政處分，得本於行政監督功能，依
    職權予以撤銷或變更而已，並非認原告於行政處分確定後，得再行提起行政爭訟
    。本件既經台北縣政府稅捐稽徵處於復查決定中詳予說明原處分並無違法，訴願
    決定復審核實體上亦無理由，原告依法不得對此不服提起行政訴訟。
四、綜上所述，本件原告申請復查逾期，依首開說明，原告起訴難認為合法，應予駁
    回。又本件訴訟既不合法，其實體上之主張及陳述，自無庸審酌，併此敘明。
據上論結，原告之訴為不合法，依行政訴訟法第一百零七條第一項第十款、第一百零
四條、民事訴訟法第九十五條、第七十八條，裁定如主文。
中      華      民      國    九十二    年      四      月    二十九    日
                        臺 北 高 等 行 政 法 院   第 五 庭
                                                    法  官  黃清光
右為正本係照原本作成。
本件以訴訟事件所涉及之法律見解具有原則性者為限，始得於本裁定送達後十日內向
本院提出抗告狀（須按他造人數附繕本），並經最高行政法院許可後方得抗告。
中      華      民      國    九十二    年      四      月    二十九    日
                                                    書記官  楊子鋒


司法院資訊處製作；財團法人民間司法改革基金會備份。
